【裁判字號】    98,上訴,3475
【裁判日期】    980901
【裁判案由】    違反槍砲彈藥刀械管制條例
【裁判全文】
臺灣高等法院刑事判決                98年度上訴字第3475號
上  訴  人    臺灣臺北地方法院檢察署檢察官
上  訴  人    甲○○
即  被  告
上列上訴人因被告違反槍砲彈藥刀械管制條例案件，不服臺灣臺
北地方法院九十八年度訴緝字第九０號，中華民國九十八年七月
十六日第一審判決（起訴案號：臺灣臺北地方法院檢察署九十七
年度偵字第九五五四號），提起上訴，本院判決如下：
    主  文
上訴駁回。
    理  由
一、按刑事訴訟法第三百六十一條及第三百六十七條於民國九十
    六年六月十五日修正通過，同年七月四日經公布生效，修正
    後分別規定：「不服地方法院之第一審判決而上訴者，應向
    管轄第二審之高等法院為之。上訴書狀應敘述具體理由。上
    訴書狀未敘述上訴理由者，應於上訴期間屆滿後二十日內補
    提理由書於原審法院。逾期未補提者，原審法院應定期間先
    命補正。」及「第二審法院認為上訴書狀未敘述理由或上訴
    有第三百六十二條前段之情形者，應以判決駁回之。但其情
    形可以補正而未經原審法院命其補正者，審判長應定期間先
    命補正。」又按上訴人倘已提出上訴理由，但所提非屬具體
    理由者，則由第二審法院以上訴不合法律上之程式，判決駁
    回。而所謂具體理由，必係依據卷內既有訴訟資料或提出新
    事證，指摘或表明第一審判決有何採證認事、用法或量刑等
    足以影響判決本旨之不當或違法，而構成應予撤銷之具體事
    由，始克當之（例如：依憑證據法則具體指出所採證據何以
    不具證據能力，或依憑卷證資料，明確指出所為證據證明力
    之判斷如何違背經驗、論理法則）；倘僅泛言原判決認定事
    實錯誤、違背法令、量刑失之過重或輕縱，而未依上揭意旨
    指出具體事由，即與第二審上訴制度旨在請求第二審法院撤
    銷、變更第一審不當或違法之判決，以實現個案救濟之立法
    目的不合（最高法院九十七年度台上字第八九二號判決參照
    ）。亦即所謂具體上訴理由：(一)須指出原判決有不當或違
    法之處；(二)須依據卷內既有訴訟資料或提出新事實、新証
    據為具體指摘；(三)所指判決不當、違法情形須實際上存在
    ；(四)所指判決不當、違法情形須足以構成撤銷原判決之理
    由。
二、按刑事訴訟法第三百六十一條及第三百六十七條於民國九十
    六年六月十五日修正通過，同年七月四日經公布生效，修正
    後分別規定：「不服地方法院之第一審判決而上訴者，應向
    管轄第二審之高等法院為之。上訴書狀應敘述具體理由。上
    訴書狀未敘述上訴理由者，應於上訴期間屆滿後二十日內補
    提理由書於原審法院。逾期未補提者，原審法院應定期間先
    命補正。」及「第二審法院認為上訴書狀未敘述理由或上訴
    有第三百六十二條前段之情形者，應以判決駁回之。但其情
    形可以補正而未經原審法院命其補正者，審判長應定期間先
    命補正。」經查，本案上訴人即被告甲○○於九十八年七月
    廿一日親自收受原審判決，而於同年月廿八日遞狀提起上訴
    ，惟上訴狀僅稱不服判決，理由容後補呈，而未依法附具理
    由。旋經原審通知命於上訴期間屆滿後二十日內補提具體上
    訴理由，該通知於同年八月五日亦由上訴人本人簽收，此有
    原審送達証書一件在卷可稽。而本件計至同年八月廿日即已
    屆滿補提理由書之期間，然被告迄未補正，揆諸前揭規定，
    本案被告上訴不合法律程式，乃不經言詞辯論，逕予駁回。
三、另按刑法第五十九條之規定，則係裁判上之酌減，乃法院於
    職權範圍內得為酌定之事項，除其裁量權之行使，明顯違反
    比例原則外，不得任意指為違法（最高法院九十六年台非字
    第五號判決意旨參照）。經查，本案公訴人引用最高法院九
    十八年度台上字第三０二０號判決意旨，認原審以被告坦白
    認罪及犯後態度等情狀，僅可為法定刑內審酌量刑之標準，
    不得為酌量減輕之理由，固非無據。然核，本案原判決業於
    理由貳、二詳載：「本件被告持有改造手槍之行為，固無足
    取，惟其持有手槍時間僅十日，亦未持以犯他罪，且於本案
    偵查及審理中均坦承犯行，顯具有悔意，依其犯罪情狀觀之
    ，尚非重大，倘處以上開罪名最輕本刑，與其犯罪情節相較
    ，猶嫌過重，顯為情輕法重，被告本件犯罪既有前開顯可憫
    恕之處，爰依刑法第五十九條之規定減輕其刑」等語。乃原
    判決除以被告坦承犯行，顯具悔意之犯後態度外，並以被告
    持有槍枝時間僅十日及亦未持之犯他罪，暨其犯罪情狀（即
    如事實欄所載，因借款質押收受而持有）尚非重大，為權衡
    比較，認最輕刑度猶嫌過重，而為裁判上之酌減，尚屬依其
    固有職權所為酌減裁量，復無違反比例原則情事。是公訴人
    所指摘僅以認罪之犯後態度為酌減理由之不當、違法情形，
    實際上並不存在；此外，復未依據卷內既有訴訟資料或提出
    新事證，指摘或表明第一審判決有何其他採證認事、用法或
    量刑等足以影響判決本旨之不當或違法，而構成應予撤銷之
    具體事由，揆諸首揭說明，亦難認屬具體上訴理由。公訴人
    本件上訴亦不合法律上程式，亦不經言詞辯論程序，逕予駁
    回。
四、據上論斷，應依刑事訴訟法第三百六十七條前段、第三百七
    十二條，判決如主文。
中    華    民    國   九十八   年    九   月    一   日
                  刑事第四庭審判長法  官  陳筱珮
                                  法  官  周煙平
                                  法  官  陳玉雲
以上正本證明與原本無異。
如不服本判決，應於收受送達後10日內向本院提出上訴書狀，其
未敘述上訴之理由者並得於提起上訴後10日內向本院補提理由書
（均須按他造當事人之人數附繕本）「切勿逕送上級法院」。
                                  書記官  陳思云
中    華    民    國    98    年    9     月    7     日


司法院資訊處製作；財團法人民間司法改革基金會備份。
